---
title: "糖尿病的預測模型"
output: github_document
---

## 資料前處理

### 資料讀取

資料來源為UCI Machine Learning Repository。

資料記載可能的因素來預測女性是否為糖尿病患者，共有八個參數。

分類結果為二元分類，非糖尿病患者(neg)&糖尿病患者(pos) 。

```{r message=F,warning=F}
#install.packages("mlbench")
library(mlbench)
data(PimaIndiansDiabetes)
str(PimaIndiansDiabetes) 
```

### 留下無缺值的資料

```{r message=F,warning=F}
PimaIndiansDiabetesC<-
    PimaIndiansDiabetes[complete.cases(PimaIndiansDiabetes),] 
c(nrow(PimaIndiansDiabetes),nrow(PimaIndiansDiabetesC))
```

### 將資料隨機分為訓練組與測試組

隨機將2/3的資料分到訓練組（Test==F），
剩下1/3為測試組（Test==T）將有糖尿病症狀的人放在level1

```{r}
PimaIndiansDiabetesC$Test<-F 
PimaIndiansDiabetesC[sample(1:nrow(PimaIndiansDiabetesC),nrow(PimaIndiansDiabetesC)/3),]$Test<-T
PimaIndiansDiabetesC$diabetes<-factor(PimaIndiansDiabetesC$diabetes,levels=c("pos","neg"))
c(sum(PimaIndiansDiabetesC$Test==F),sum(PimaIndiansDiabetesC$Test==T))
```

訓練組案例數為`r sum(PimaIndiansDiabetesC$Test==F)`，
測試組案例數為`r sum(PimaIndiansDiabetesC$Test==T)`

## 預測模型建立

### 模型建立
   
變數相當多，多為連續變項，輸出為二元的類別變項，
所以選擇邏輯迴歸演算法建立模型，使用雙向逐步選擇最佳參數組合。

```{r warning=F,message=F}

fit<-glm(diabetes~., PimaIndiansDiabetesC[PimaIndiansDiabetesC$Test==F,],family="binomial")

#install.packages("MASS")

library(MASS)
finalFit<-stepAIC(fit,direction = "both",trace = F)
summary(finalFit)$coefficients
```

### 模型說明

上述參數知，以邏輯迴歸建立模型預測是否為糖尿病患者，經最佳化後，
模型使用參數為`r rownames(summary(finalFit)$coefficient)[-1]`，
共`r nrow(summary(finalFit)$coefficient)`個參數，
各參數代表每一個可能的因素
 
## 預測模型驗證

```{r warning=F,message=F,fig.height=4.5}
DiabPred<-predict(finalFit,newdata = PimaIndiansDiabetesC[PimaIndiansDiabetesC$Test==T,])
DiabAns<-ifelse(DiabPred<0.5,"pos","neg") 
DiabAns<-factor(DiabAns,levels = c("pos","neg"))
#install.packages("caret")

library(caret)
round(sensitivity(DiabAns,PimaIndiansDiabetesC[PimaIndiansDiabetesC$Test==T,]$diabetes),digit = 2)
round(specificity(DiabAns,PimaIndiansDiabetesC[PimaIndiansDiabetesC$Test==T,]$diabetes),digit = 2)
round(posPredValue(DiabAns,PimaIndiansDiabetesC[PimaIndiansDiabetesC$Test==T,]$diabetes),digit = 2)
round(negPredValue(DiabAns,PimaIndiansDiabetesC[PimaIndiansDiabetesC$Test==T,]$diabetes),digit = 2)
```

從不同女性得到的相關資料，經過邏輯回歸模型預測是否為糖尿病患者，可得：

- 1.敏感度 `r round(sensitivity(DiabAns,PimaIndiansDiabetesC[PimaIndiansDiabetesC$Test==T,]$diabetes)*100,digit = 2)`%
- 2.特異性 `r round(specificity(DiabAns,PimaIndiansDiabetesC[PimaIndiansDiabetesC$Test==T,]$diabetes)*100,digit = 2)`%
- 3.預測率
- 陽性預測率 `r round(posPredValue(DiabAns,PimaIndiansDiabetesC[PimaIndiansDiabetesC$Test==T,]$diabetes)*100,digit = 2)`%
- 陰性預測率 `r round(negPredValue(DiabAns,PimaIndiansDiabetesC[PimaIndiansDiabetesC$Test==T,]$diabetes)*100,digit = 2)`%
我們為了觀看